【裁判字號】    90,訴,426
【裁判日期】    900823
【裁判案由】    恐嚇取財等
【裁判全文】
臺灣基隆地方法院刑事判決                            九十年度訴字第四二六號
    公  訴  人  臺灣基隆地方法院檢察署檢察官
    被      告  乙○○
右列被告因恐嚇取財案件，經檢察官提起公訴 (九十年度偵字第二八一六號)，本院
判決如左：
    主  文
乙○○意圖為自己不法之所有，以恐嚇使人將本人之物交付，未遂，累犯，處有期徒
刑柒月。被訴毀損部分公訴不受理。
    事  實
一、乙○○前曾於民國八十六年二月間，因傷害案件，經本院判處有期徒刑六月確定
    ，於八十六年十一月二十一日執行完畢；又於八十六年九月間，因違反麻醉藥品
    管理條例案件，經台灣台北地方法院判處有期徒刑六月，並經台灣高等法院駁回
    上訴確定，於八十七年九月二十日執行完畢，仍不知悔改，於九十年五月二十四
    日上午十一時四十分左右，在台北縣瑞芳鎮○○路四十八巷五十六之八號乙○○
    之母甲○○○向丙○○○承租，而與乙○○同住之住處內，因乙○○向其母甲○○○索取金錢未果，竟意圖為自己不法之所有，自該住處地下室取出空瓦斯桶一
    只，對甲○○○恫嚇拿兩萬元出來，否則要炸死甲○○○，更將瓦斯桶擲向甲○○○方向，並取出口袋中之打火機走向瓦斯桶作勢欲引爆，恫嚇甲○○○，使甲○○○心生畏懼而呼救，乙○○見狀始逃離該處而未得逞。
二、案經被害人甲○○○訴由台北縣警察局瑞芳分局報請台灣基隆地方法院檢察署檢
    察官偵查起訴。
    理  由
一、訊據被告乙○○矢口否認向其母恐嚇勒索財物之行為，辯稱其母甲○○○係因被
    告與屋主丙○○○吵架，其母認為沒面子，始告被告云云。惟被告前述犯行，業
    經被害人即被告之母甲○○○迭於偵查及審理中指訴甚詳，被害人與被告為母子
    至親，若無其事，甲○○○豈會無故誣控被告。且當時在場目擊之丙○○○於警
    訊中亦指稱確實看到乙○○手扛著瓦斯桶在樓下大聲叫罵，並恐嚇其母如不給他
    兩萬元，就要以瓦斯桶炸死她，且以瓦斯桶向其母丟擲，並取出打火機走向瓦斯
    桶作勢欲引爆等語，足證甲○○○之指述確屬事實，被告所辯應屬畏罪卸責之詞
    ，其犯罪之事證明確，犯行可堪認定。
二、核被告乙○○以將炸死其母等加害生命之事，恫嚇其母交出財物而未得逞之行為
    ，係犯刑法第三百四十六條第三項、第一項之恐嚇取財未遂罪。且被告前有事實
    欄所列之前案經判處有期徒刑確定及執行完畢情形，有台灣基隆地方法院檢察署
    刑案資料查註紀錄表及本院被告全國前案紀錄表在卷可按，其於前案有期徒刑執
    行完畢後五年以內再犯有期徒刑以上之上開罪名，應依累犯規定加重其刑。惟被
    告之犯行尚屬未遂，應依刑法第二十六條前段規定減輕其刑，並先加後減。審酌
    被告前科累累，素行不佳，且為索財，竟忤逆不孝，施暴生母，惡性非輕，且犯
    後復否認犯行，欠缺悔意等一切情狀，量處如主文所示之刑，以示儆懲。
三、公訴意旨另略以：被告乙○○另於九十年五月三十日上午十一時許，再度返家欲
    向其母索錢花用，因甲○○○未在家中，乙○○無法進入，竟打破屋後左右兩側
    窗戶各一面及破壞屋後鐵窗，致生損害於屋主丙○○○，因認被告此部分行為另
    犯刑法第三百五十四條之毀損罪。惟刑法第三百五十四條之毀損罪，依同法第三
    百五十七條規定，須告訴乃論，而本案被告所涉毀損部分，業經告訴人丙○○○
    於審理中當庭撤回告訴，則本案此部分之訴追條件嗣已欠缺，自應諭知不受理之
    判決。
四、據上論斷，應依刑事訴訟法第二百九十九條第一項前段、第三百零三條第三款、
    刑法第三百四十六條第三項、第一項、第四十七條、第二十六條前段、罰金罰鍰
    提高標準條例第一條前段，判決如主文。
本案經檢察官黃士元到庭執行職務
中    華    民    國      九十        年      八      月      二十三  日
                                      臺灣基隆地方法院刑事第二庭
                                          法  官  黃  麟  倫
右正本證明與原本無異。
對於本件判決如有不服，應於收受送達後十日內，向本院提出上訴書狀，上訴於臺灣
高等法院，並按他造當事人之人數附具繕本。
                                          書記官  許  世  賢
中    華    民    國      九十        年      八      月      二十三  日
附論罪科刑依據之法條：
刑法第三百四十六條
意圖為自己或第三人不法之所有，以恐嚇使人將本人或第三人之物交付者，處六月以
上五年以下有期徒刑，得併科一千元以下罰金。
以前項方法得財產上不法之利益或使第三人得之者，亦同
前二項之未遂犯，罰之。


司法院資訊處製作；財團法人民間司法改革基金會備份。
